【裁判字號】    99,訴,385
【裁判日期】    990629
【裁判案由】    毒品危害防制條例
【裁判全文】
臺灣苗栗地方法院刑事判決               99年度訴字第385號
公  訴  人  臺灣苗栗地方法院檢察署檢察官
被      告  甲○○
上列被告因毒品危害防制條例案件，經檢察官提起公訴（99年度
撤緩毒偵字第6 號、99年度撤緩毒偵字第7 號、99年度撤緩毒偵
字第8 號），本院依簡式審判程序判決如下：
    主  文
甲○○施用第一級毒品，累犯，處有期徒刑捌月。又施用第二級
毒品，累犯，處有期徒刑參月；第一次扣案之甲基安非他命殘渣
袋壹個沒收銷燬之、甲基安非他命吸食器壹組沒收。又施用第一
級毒品，累犯，處有期徒刑拾月；第二次扣案之海洛因壹包（淨
重參點零壹公克）、甲基安非他命壹包（含袋重捌點柒壹公克）
均沒收銷燬之。又施用第一級毒品，累犯，處有期徒刑捌月；第
三次扣案之海洛因殘渣袋壹個沒收銷燬之。又施用第二級毒品，
累犯，處有期徒刑參月。應執行有期徒刑貳年肆月；第一次扣案
之甲基安非他命殘渣袋壹個沒收銷燬之、甲基安非他命吸食器壹
組沒收；第二次扣案之海洛因壹包（淨重參點零壹公克）、甲基
安非他命壹包（含袋重捌點柒壹公克）均沒收銷燬之；第三次扣
案之海洛因殘渣袋壹個沒收銷燬之。
    犯罪事實及理由
一、犯罪事實：
（一）甲○○曾因偽造有價證券案件，經臺灣板橋地方法院於民
      國91年12月17日以91年度訴緝字第51號判決，判處有期徒
      刑2 年，於92年1 月13日確定，入監服刑後，於95年6 月
      22日因縮短刑期假釋出監，假釋期間付保護管束，於95年
      11月23日假釋期滿未撤銷，視為執行完畢（構成累犯）。
      甲○○又曾因施用毒品案件，經本院裁定送觀察、勒戒後
      ，認有繼續施用毒品之傾向，再經本院裁定令入戒治處所
      施以強制戒治，於97年8 月14日執行完畢，由台灣苗栗地
      方法院檢察署檢察官於97年8 月21日以97年度戒毒偵字第
      42號為不起訴處分確定。
（二）詎甲○○猶不知悔改，於上述強制戒治執行完畢後5 年內
      ，復有下列施用毒品之犯行：
 （1）甲○○基於施用第1 級毒品海洛因之犯意，於98年3 月31
      日下午4 時許，在其苗栗縣苗栗市大同里10鄰西勢美南10
      8 號住處房間內，以將海洛因摻入香菸（未扣案）內，用
      打火機（未扣案）點燃吸食之方式，施用第1 級毒品海洛
      因1 次。另基於施用第2 級毒品甲基安非他命之犯意，於
      98年4 月1 日下午4 時許，在其上開住處房間內，以將甲
      基安非他命置入吸食器內，用打火機（未扣案）點火燒烤
      吸食煙霧之方式，施用第2 級毒品甲基安非他命1 次。嗣
      苗栗縣警察局刑事警察大隊員警，持本院核發之搜索票，
      於98年4 月1 日下午5 時10分許，至甲○○上開住處搜索
      ，當場扣得（屬於第1 次扣案）甲○○所有甲基安非他命
      吸食器1 組、甲基安非他命殘渣袋1 個，甲○○除向警方
      坦承其有上開施用甲基安非他命之犯行外，並同意警方對
      其採尿送驗結果，其尿液除呈有甲基安非他命陽性反應外
      ，另同時呈有海洛因之代謝物嗎啡陽性反應，警方始發現
      甲○○亦有上開施用海洛因之犯行（98年度毒偵字第559
      號偵查卷、99年度撤緩毒偵字第6 號偵查卷部分）。
 （2）甲○○基於施用第1 級毒品海洛因、第2 級毒品甲基安非
      他命之犯意，於98年6 月22日某時許，在其苗栗縣苗栗市
      大同里10鄰西勢美南108 號住處房間內，以將海洛因及甲
      基安非他命置於玻璃頭（未扣案）內，用打火機（未扣案
      ）燒烤吸食煙霧之方式，混合施用第1 級毒品海洛因及第
      2 級毒品甲基安非他命1 次。嗣苗栗縣警察局苗栗分局北
      苗派出所員警，於98年6 月23日晚上8 時40分許，在苗栗
      縣苗栗市○○里○○街7 號前，見甲○○駕駛自用小客車
      來回穿梭，行跡可疑，予以攔檢盤查，在該輛自用小客車
      副駕駛座腳踏板上，扣得（屬於第2 次扣案）甲○○所有
      之海洛因1 包（淨重3.01公克）、甲基安非他命1 包（含
      袋重8.71公克）。甲○○除向警方坦承上情外，並同意警
      方對其採尿送驗結果，其尿液確呈有海洛因之代謝物嗎啡
      陽性反應，及甲基安非他命陽性反應（98年度毒偵字第
      769 號偵查卷、99年度撤緩毒偵字第7 號偵查卷部分）。
 （3）甲○○基於施用第2 級毒品甲基安非他命之犯意，於98年
      8 月10日某時許，在其苗栗縣苗栗市大同里10鄰西勢美南
      108 號住處房間內，以將第2 級毒品甲基安非他命置入玻
      璃頭吸食器（未扣案）內，用打火機（未扣案）點火燒烤
      吸食煙霧之方式，施用第2 級毒品甲基安非他命1 次。另
      基於施用第1 級毒品海洛因之犯意，於98年8 月11日晚上
      7 時許，在其上開住處房間內，以將海洛因摻入香菸（未
      扣案）內，用打火機（未扣案）點燃吸食之方式，施用第
      1 級毒品海洛因1 次。嗣苗栗縣警察局刑事警察大隊員警
      ，持本院核發之搜索票，於98年8 月12日上午10時許，至
      甲○○上開住處搜索，在甲○○房間桌上，當場扣得（屬
      於第3 次扣案）海洛因殘渣袋1 個。甲○○除向警方坦承
      上情外，並同意警方對其採尿送驗結果，其尿液確呈有海
      洛因之代謝物嗎啡陽性反應，及甲基安非他命陽性反應（
      98年度毒偵字第1180號偵查卷、99年度撤緩毒偵字第8 號
      偵查卷部分）。
（三）案經苗栗縣警察局移送及苗栗縣警察局苗栗分局報請台灣
      苗栗地方法院檢察署檢察官偵查起訴。
二、證據名稱：
（一）犯罪事實欄（二）之（1 ）部分（即98年度毒偵字第559
      號偵查卷、99年度撤緩毒偵字第6 號偵查卷）：
 （1）被告甲○○於警詢時及偵、審中之自白。
 （2）中山醫學大學附設醫院檢驗科藥物檢測中心98年4 月16日
      尿液檢驗報告1 份。
 （3）現場照片8張。
 （4）濫用藥物尿液檢驗檢體監管紀錄表3 聯。
 （5）第一次扣案之甲基安非他命吸食器1 組、甲基安非他命殘
      渣袋1 個。
 （6）台灣高等法院被告前案紀錄表1份。
（二）犯罪事實欄（二）之（2 ）部分（即98年度毒偵字第769
      號偵查卷、99年度撤緩毒偵字第7 號偵查卷）：
 （1）被告甲○○於警詢時及偵、審中之自白。
 （2）濫用藥物尿液檢驗檢體監管紀錄表3 聯。
 （3）毒品照片4張。
 （4）苗栗縣警察局苗栗分局毒品犯罪嫌疑人尿液採驗作業管制
      紀錄影本1紙。
 （5）中山醫學大學附設醫院檢驗科藥物檢測中心98年7 月9 日
      尿液檢驗報告1 份。
 （6）法務部調查局濫用藥物實驗室98年8 月20日調科壹字第09
      823022780號鑑定書1 紙。
 （7）第二次扣案之海洛因1 包（淨重3.01公克）及甲基安非他
      命1 包（含袋重8.71公克）。
 （8）台灣高等法院被告前案紀錄表1份。
（三）犯罪事實欄（二）之（3 ）部分（即98年度毒偵字第1180
      號偵查卷、99年度撤緩毒偵字第8 號偵查卷）：
 （1）被告甲○○於警詢時及本院審理中之自白。
 （2）苗栗縣警察局刑警大隊偵辦毒品案件尿液鑑驗代碼對照表
      1 紙。
 （3）濫用藥物尿液檢驗檢體監管紀錄表3 聯。
 （4）現場照片1張。
 （5）中山醫學大學附設醫院檢驗科藥物檢測中心98年8 月27日
      尿液檢驗報告1 份。
 （6）第三次扣案之海洛因殘渣袋1個。
 （7）台灣高等法院被告前案紀錄表1份。
三、量刑理由：
    核被告甲○○於犯罪事實欄（二）之（1 ）（2 ）（3 ）所
    為，均係犯毒品危害防制條例第10條第1 項之施用第1 級品
    罪、同條例第2 項之施用第2 級毒品罪。被告甲○○施用第
    1 、2 級毒品前後之持有行為，應為施用之高度行為所吸收
    ，均不另論罪。被告甲○○於犯罪事實欄（二）之（2 ）部
    分，同時施用第1 、2 級毒品，乃一行為同時觸犯2 罪名，
    應依刑法第55條想像競合犯之規定，從一重之施用第一級毒
    品罪處斷。查被告甲○○曾因偽造有價證券案件，經臺灣板
    橋地方法院於91年12月17日以91年度訴緝字第51號判決，判
    處有期徒刑2 年，於92年1 月13日確定，入監服刑後，於95
    年6 月22日因縮短刑期假釋出監，假釋期間付保護管束，於
    95年11月23日假釋期滿未撤銷，視為執行完畢，有上開前科
    表在卷足憑，其於前案有期徒刑執行完畢後5 年內，故意再
    犯本件有期徒刑以上刑之罪，均累犯，皆應依刑法第47條第
    1 項之規定，各加重其刑。被告甲○○上開5 次犯行，犯意
    各別，行為互殊，應分論併罰。爰審酌被告甲○○一再施用
    毒品，足見其人已深染毒癮，不可自拔，理應重罰，惟念其
    施用毒品僅戕害自身健康，犯後均能坦白承認，節省有限之
    司法資源等一切情狀，分別量處如主文所示之刑，並定其應
    執行之刑，以資懲儆。至第一次扣案之甲基安非他命殘渣袋
    1 個、第二次扣案之海洛因1 包（淨重3.01公克）及甲基安
    非他命1 包（含袋重8.71公克）、第三次扣案之海洛因殘渣
    袋1 個，均係毒品，皆應依毒品危害防制條例第18條第1 項
    前段之規定，予以宣告沒收銷燬之；另第一次扣案之甲基安
    非他命吸食器1 組，則係被告甲○○所有，供其施用甲基安
    非他命所用之物，應依刑法第38條第1 項第2 款規定宣告沒
    收。又被告甲○○其他施用毒品所用之香菸、玻璃頭及打火
    機等工具，因均未經扣案，為免將來執行之困難，本院不另
    為沒收之諭知，附此敘明。
四、應適用之法條：
（一）刑事訴訟法第273 條之1 第1 項、第299 條第1 項前段、
      第310 條之2、第454條第1項。
（二）毒品危害防制條例第10條第1 項、第2 項、第18條第1 項
      前段。
（三）刑法第11條前段、第47條第1 項、第55條、第51條第5 款
      、第38條第1 項第2 款。
五、本判決係依刑事訴訟法第310 條之2 、第454 條第1 項製作
    ，依法僅記載當事人欄、主文、犯罪事實、證據名稱以及應
    適用之法條，其中犯罪事實部分，依同法第308 條之修正立
    法理由，亦僅記載犯罪構成要件事實，關於刑罰加重事由（
    含累犯在內）免予記載（法院辦理刑事訴訟案件應行注意事
    項第144 點參照），但仍於主文予以表明，並於應適用之法
    條欄予以引用。如不服本判決，應於判決送達之日起10日內
    ，向本院提起上訴。
本案經檢察官林俊杰到庭執行職務。
中    華    民    國    99    年    6     月    29    日
                  刑事第三庭    法  官  柳章峰
以上正本證明與原本無異。
如不服本判決應於收受判決後10日內向本院提出上訴書狀，並應
應敘述具體理由。其未敘述上訴理由者，應於上訴期間屆滿後20
日內向本院補提理由書( 均須按他造當事人之人數附繕本) 「切
勿逕送上級法院」。告訴人或被害人如對本判決不服者，應具備
理由請求檢察官上訴，其上訴期間之計算係以檢察官收受判決正
本之日期為準。
                                書記官  陳采瑜
中    華    民    國    99    年    6     月    29    日
附記論罪之法條全文：
毒品危害防制條例第10條
施用第一級毒品者，處6 月以上5 年以下有期徒刑。
施用第二級毒品者，處3 年以下有期徒刑。

司法院資訊處製作；財團法人民間司法改革基金會備份。
